ܒܟܐ,,pʿal,ethpʿel,paʿʿel,ethpaʿʿal,aphʿel,ettaphʿal
perfect,3MS,ܒܟܳܐ,ܐܶܬܒܟܺܝ,ܒܰܟܺܝ,ܐܶܬܒܰܟܺܝ,ܐܰܒܟܺܝ,ܐܶܬܬܰܒܟܺܝ
perfect,3FS,ܒܟܳܐܬ,ܐܶܬܒܰܟܝܰܬ,ܒܰܟܝܰܬ,ܐܶܬܒܰܟܝܰܬ,ܐܰܒܟܝܰܬ,ܐܶܬܬܰܒܟܝܰܬ
perfect,2MS,ܒܟܰܝܬ,ܐܶܬܒܟܺܝܬ,ܒܰܟܺܝܬ,ܐܶܬܒܰܟܺܝܬ,ܐܰܒܟܺܝܬ,ܐܶܬܬܰܒܟܺܝܬ
perfect,2FS,ܒܟܰܝܬܝ,ܐܶܬܒܟܺܝܬܝ,ܒܰܟܺܝܬܝ,ܐܶܬܒܰܟܺܝܬܝ,ܐܰܒܟܺܝܬܝ,ܐܶܬܬܰܒܟܺܝܬܝ
perfect,1CS,ܒܟܺܝܬ,ܐܶܬܒܰܟܺܝܬ,ܒܰܟܺܝܬ,ܐܶܬܒܰܟܺܝܬ,ܐܰܒܟܺܝܬ,ܐܶܬܬܰܒܟܺܝܬ
perfect,3MP,ܒܟܰܘ,ܐܶܬܒܟܺܝܘ,ܒܰܟܺܝܘ,ܐܶܬܒܰܟܺܝܘ,ܐܰܒܟܺܝܘ,ܐܶܬܬܰܒܟܺܝܘ
perfect,3FP,ܒܟܰܝ̈,ܐܶܬܒܟܺܝ̈,ܒܰܟܺܝ̈,ܐܶܬܒܰܟܺܝ̈,ܐܰܒܟܺܝ̈,ܐܶܬܬܰܒܟܺܝ̈
perfect,2MP,ܒܟܰܝܬܽܘܢ,ܐܶܬܒܟܺܝܬܽܘܢ,ܒܰܟܺܝܬܽܘܢ,ܐܶܬܒܰܟܺܝܬܽܘܢ,ܐܰܒܟܺܝܬܽܘܢ,ܐܶܬܬܰܒܟܺܝܬܽܘܢ
perfect,2FP,ܒܟܰܝܬ̈ܶܝܢ,ܐܶܬܒܟܺܝ̈ܬܶܝܢ,ܒܰܟܺܝܬ̈ܶܝܢ,ܐܶܬܒܰܟܺܝ̈ܬܶܝܢ,ܐܰܒܟܺܝܬ̈ܶܝܢ,ܐܶܬܬܰܒܟܺܝܬܶܝ̈ܢ
perfect,1CP,ܒܟܰܝܢ,ܐܶܬܒܟܺܝܢ,ܒܰܟܺܝܢ,ܐܶܬܒܰܟܺܝܢ,ܐܰܒܟܺܝܢ,ܐܶܬܬܰܒܟܺܝܢ
imperfect,3MS,ܢܶܒܟܶܐ,ܢܶܬܒܟܶܐ,ܢܒܰܟܶܐ,ܢܶܬܒܰܟܶܐ,ܢܰܒܟܶܐ,ܢܶܬܬܰܒܟܶܐ
imperfect,3FS,ܬܶܒܟܶܐ,ܬܶܬܒܟܶܐ,ܬܒܰܟܶܐ,ܬܶܬܒܰܟܶܐ,ܬܰܒܟܶܐ,ܬܶܬܬܰܒܟܶܐ
imperfect,2MS,ܬܶܒܟܶܐ,ܬܶܬܒܟܶܐ,ܬܒܰܟܶܐ,ܬܶܬܒܰܟܶܐ,ܬܰܒܟܶܐ,ܬܶܬܬܰܒܟܶܐ
imperfect,2FS,ܬܶܒܟܶܝܢ,ܬܶܬܒܟܶܝܢ,ܬܒܰܟܶܝܢ,ܬܶܬܒܰܟܶܝܢ,ܬܰܒܟܶܝܢ,ܬܶܬܬܰܒܟܶܝܢ
imperfect,1CS,ܐܶܒܟܶܐ,ܐܶܬܒܟܶܐ,ܐܶܒܰܟܶܐ,ܐܶܬܒܰܟܶܐ,ܐܰܒܟܶܐ,ܐܶܬܬܰܒܟܶܐ
imperfect,3MP,ܢܶܒܟܽܘܢ,ܢܶܬܒܟܽܘܢ,ܢܒܰܟܽܘܢ,ܢܶܬܒܰܟܽܘܢ,ܢܰܒܟܽܘܢ,ܢܶܬܬܰܒܟܽܘܢ
imperfect,3FP,ܢܶܒܟܝ̈ܳܢ,ܢܶܬܒܰܟܝ̈ܳܢ,ܢܒܰܟܝ̈ܳܢ,ܢܶܬܒܰܟ̈ܝܳܢ,ܢܰܒܟ̈ܳܢ,ܢܶܬܬܰܒܟ̈ܳܢ
imperfect,2MP,ܬܶܒܟܽܘܢ,ܬܶܬܒܟܽܘܢ,ܬܒܰܟܽܘܢ,ܬܶܬܒܰܟܽܘܢ,ܬܰܒܟܽܘܢ,ܬܶܬܬܰܒܟܽܘܢ
imperfect,2FP,ܬܶܒܟܝ̈ܳܢ,ܬܶܬܒܰܟܝ̈ܳܢ,ܬܒܰܟܝ̈ܳܢ,ܬܶܬܒܰܟ̈ܝܳܢ,ܬܰܒܟ̈ܳܢ,ܬܶܬܬܰܒܟ̈ܳܢ
imperfect,1CP,ܢܶܒܟܶܐ,ܢܶܬܒܟܶܐ,ܢܒܰܟܶܐ,ܢܶܬܒܰܟܶܐ,ܢܰܒܟܶܐ,ܢܶܬܬܰܒܟܶܐ
imperative,MS,ܒܟܺܝ,ܐܶܬܒܟܰܝ,ܒܰܟܳܐ,ܐܶܬܒܰܟܳܐ,ܐܰܒܟܳܐ,ܐܶܬܬܰܒܟܳܐ
imperative,FS,ܒܟܳܝ,ܐܶܬܒܟܳܝ,ܒܰܟܳܝ,ܐܶܬܒܰܟܳܝ,ܐܰܒܟܳܝ,ܐܶܬܬܰܒܟܳܝ
imperative,MP,ܒܟܰܘ,ܐܶܬܒܟܰܘ,ܒܰܟܰܘ,ܐܶܬܒܰܟܰܘ,ܐܰܒܟܰܘ,ܐܶܬܬܰܒܟܰܘ
imperative,FP,ܒܟܰ̈ܝ,ܐܶܬܒܟܳܝ̈ܶܝܢ?,ܒܰܟܳܝ̈,ܐܶܬܒܰܟܳܝ̈,ܐܰܒܟܳܝ̈,ܐܶܬܬܰܒ̈ܟܳܝ
active-participle,MS,ܒܳܟܶܐ,ܡܶܬܒܟܶܐ,ܡܒܰܟܶܐ,ܡܶܬܒܰܟܶܐ,ܡܰܒܟܶܐ,ܡܶܬܬܰܒܟܶܐ
active-participle,FS,ܒܳܟܝܳܐ,ܡܶܬܒܰܟܝܳܐ,ܡܒܰܟܝܐ,ܡܶܬܒܰܟܝܳܐ,ܡܰܒܟܝܳܐ,ܡܶܬܬܰܒܟܝܳܐ
active-participle,MP,ܒܳܟܶܝܢ,ܡܶܬܒܟܶܝܢ,ܡܒܰܟܶܝܢ,ܡܶܬܒܰܟܶܝܢ,ܡܰܒܟܶܝܢ,ܡܶܬܬܰܒܟܶܝܢ
active-participle,FP,ܒܳܟܝ̈ܳܢ,ܡܶܬܒܰܟܝ̈ܳܢ,ܡܒܰܟܝ̈ܳܢ,ܡܶܬܒܰܟ̈ܝܳܢ,ܡܰܒܟ̈ܝܳܢ,ܡܶܬܬܰܒܟ̈ܝܳܢ
passive-participle,MS,ܒܟܶܐ,,ܡܒܰܟܰܝ,,ܡܰܒܟܰܝ,
passive-participle,FS,ܒܰܟܝܳܐ,,ܡܒܰܟܝܳܐ,,ܡܰܒܟܝܳܐ,
passive-participle,MP,ܒܟܶܝܢ,,ܡܒܰܟܶܝܢ,,ܡܰܒܟܶܝܢ,
passive-participle,FP,ܒܰܟܝ̈ܳܢ,,ܡܒܰܟܝ̈ܳܢ,,ܡܰܒܟ̈ܝܳܢ,
infinitive,,ܡܶܒܟܳܐ,ܡܶܬܒܟܳܝܽܘ,ܡܒܰܟܳܝܽܘ,ܡܶܬܒܰܟܳܝܽܘ,ܡܰܒܟܳܝܽܘ,ܡܶܬܬܰܒܟܳܝܽܘ
